ACORDAO-COMPLETO-2520020

ACÓRDÃO 2251/2022 ATA 14/2022 - SEGUNDA CÂMARA

VISTOS, relatados e discutidos estes autos em que se analisam atos de concessão de pensão militar emitidos pelo Comando do Exército.
ACORDAM os Ministros do Tribunal de Contas da União, reunidos em Sessão da 2ª Câmara, ante as razões expostas pelo Relator, e com fulcro nos incisos III e IX do art. 71 da Constituição Federal e nos arts. 1º, inciso V, e 39, inciso II, da Lei 8.443/1992, c/c o art. 259, inciso II, do Regimento Interno/TCU, em: 
9.1. considerar ilegais os presentes atos de concessão de pensão militar, e negar-lhes o registro;
9.2. dispensar a devolução dos valores indevidamente recebidos até a data da ciência, pelo Comando da Marinha, do presente acórdão, com base no Enunciado 106 da Súmula da Jurisprudência do TCU;
9.3. determinar ao Comando do Exército que:
9.3.1. faça cessar os pagamentos decorrentes dos atos impugnados, comunicando ao TCU, no prazo de 15 (quinze) dias, as providências adotadas, nos termos do art. 262, caput, do Regimento Interno do TCU, do art. 8º, caput, da Resolução-TCU 206/2007 e do art. 19, caput, da Instrução Normativa-TCU 78/2018;
9.3.2. esclareça à Sra. Marta Vasconcelos Passos Machado quanto ao direito de opção pelos benefícios legalmente acumuláveis, já que, nos termos do art. 29, inciso II, da Lei 3.765/1960, só é permitida a acumulação de uma pensão militar com outro benefício oriundo de outro regime;
9.3.3. emita novos atos de pensão militar, livres das irregularidades apontadas, submetendo-os ao TCU, no prazo de 30 (trinta) dias, consoante os arts. 262, § 2º, do Regimento Interno do TCU e 19, § 3º, da Instrução Normativa TCU 78/2018;
9.3.4. informe aos interessados nos atos tidos por ilegais que, no caso de não provimento de recursos eventualmente interpostos, deverão ser repostos os valores recebidos após a ciência deste acórdão pelo órgão de origem; e
9.3.5. comunique imediatamente aos interessados o teor do presente acórdão, encaminhando ao TCU, no prazo de 30 (trinta) dias, comprovante das respectivas datas de ciência, nos termos do art. 4º, § 3º, da Resolução-TCU 170/2004.

PENSÃO MILITAR. Atos de Pensão militar da unidade emissora COMANDO DO EXÉRCITO, enviados ao TCU pela unidade de controle interno Centro de Controle Interno do Exército para fins de análise e julgamento

Segunda Câmara

Comando do Exército.

3. Interessados/Responsáveis:
3.1. Interessadas: Maria Rangel Martins (XXX.539.507-XX); Marta Vasconcellos Passos Machado (XXX.279.007-XX).

13.1. Ministros presentes: Antonio Anastasia (na Presidência) e Aroldo Cedraz (Relator).
13.2. Ministro-Substituto convocado: Marcos Bemquerer Costa.
13.3. Ministro-Substituto presente: André Luís de Carvalho.

AROLDO CEDRAZ

Adoto como Relatório a instrução da Secretaria de Fiscalização de Integridade de Atos e Pagamentos de Pessoal e de Benefícios Sociais (peça 6) , com pareceres convergentes dos dirigentes daquela unidade (peça 7) , e do representante do Ministério Público junto ao TCU (peça 8) .
INTRODUÇÃO
Trata-se de atos de pensão militar, submetidos, para fins de registro, à apreciação do Tribunal de Contas da União (TCU) , de acordo com o art. 71, inciso III, da Constituição Federal.  Os atos foram cadastrados e disponibilizados ao TCU por intermédio do Sistema e-Pessoal, na forma do art. 2º e 4º da Instrução Normativa TCU 78/2018.
Os atos desse processo pertencem às seguintes unidades:
Unidade emissora: COMANDO DO EXÉRCITO.
Unidade cadastradora:  DIRETORIA DE INATIVOS E PENSIONISTAS.
Subunidade cadastradora: SUC1.1 - 1ª Região Militar.
EXAME TÉCNICO
Procedimentos aplicados
Os procedimentos para exame, apreciação e registro de atos de pessoal encontram-se estabelecidos na Instrução Normativa TCU 78/2018 e na Resolução TCU 206/2007. Essas normas dispõem que os atos de pessoal disponibilizados por meio do e-Pessoal devem ser submetidos previamente a críticas automatizadas, com base em parâmetros predefinidos.
As críticas das informações cadastradas na etapa de coleta do ato foram elaboradas e validadas levando-se em conta as peculiaridades de cada ato. Os itens verificados nessa etapa são inerentes a dados cadastrais, fundamentos legais, mapa de tempo, ficha financeira, assim como eventuais ocorrências de acumulação. Trata-se de verificações abrangentes, minuciosas e precisas e sem a necessidade de ação humana e, portanto, menos suscetível a falhas. As críticas aplicadas estão discriminadas no sistema, no Menu e-Pessoal, opção "Crítica", que podem ser acessadas mediante concessão de perfil específico a servidores do TCU responsáveis pela análise.
Além das críticas automatizadas, há verificação humana adicional no caso de haver alertas do sistema ou informações não formatadas, como esclarecimentos do gestor ou do controle interno.  
As críticas também consideram os registros do Sistema Integrado de Administração de Recursos Humanos (Siape) . O Siape disponibiliza informações atualizadas sobre as parcelas que integram os proventos, diferentemente, portanto, do e-Pessoal, que informa as parcelas no momento do registro do ato. 
Essa confrontação com o Siape fornece uma visão atual e verdadeira da situação, o que permite descaracterizar irregularidades e inconsistências que, embora constantes do e-Pessoal, já foram corrigidas.
As verificações detectadas nos atos encontram-se discriminadas na aba de pendências de cada ato no sistema e-Pessoal, bem como nos espelhos dos atos contemplados por esta instrução.
Exame das Constatações
Ato: 2853/2016 - Inicial - Interessado: SEBASTIAO COSTA PASSOS - CPF: XXX.646.747-XX
Beneficiários: MARIA RANGEL MARTINS - CPF: XXX.539.507-XX - Cônjuge e MARTA VASCONCELLOS PASSOS MACHADO - CPF: XXX.279.007-XX - Filho (a) 
Parecer do Controle Interno: considerar o ato Legal.
Constatações e análises: 
1.1.1. Posto/Graduação de referência para cálculo dos proventos de pensão  é diferente do Posto/Graduação de referência para cálculo dos proventos de reforma.
Justificativa do Gestor de Pessoal: Concessão ao instituidor de proventos com base no soldo de 2º Ten realizada 'ex-officio', observado o Art 6º da Portaria Interministerial nº 2826/94, sendo que o 'de cujus' contribuiu para pensão militar com base nos proventos de 2º Ten.Gestor anexou os seguintes documentos: Portaria Interministerial 2826/94-Documento oficial,.
Análise do Controle Interno: Justificativa do gestor esclarece pendência
Análise da Equipe Técnica: Legal
Pela leitura da documentação anexada ao formulário do E-Pessoal é possível verificar que instituidor foi reformado por decisão judicial na graduação de 2º Sargento a contar de 16 de janeiro de 1974, com base nos termos do Art. 19 da Lei n9 2.579, de 23 de agosto de 1955 (Lei que trata de ex-combatentes da FEB inválidos) , a contar de 16 de janeiro de 1974 reforma apreciada pela legalidade por esta Corte em 08/06/1989. Posteriormente, em 1994, a reforma foi revista com base na postaria Interministerial nº 2826 de 17 de agosto de 1994, majorando os proventos para o posto de 2º Tenente, com base no art. 6º da aludida portaria:
Art. 6º Os valores das pensões já concedidas deverão ser revistos, de oficio, inclusive com referência às deferidas anteriormente à Constituição Federal de 1988, conforme determina o art. 20, do Ato das Disposições Constitucionais Transitórias.
Assim entende-se que a concessão da pensão no posto de 2º Tenente encontra-se regular.
1.1.2. Detectado que reforma foi determinada por decisão judicial.
Justificativa do Gestor de Pessoal: Não há. Verificação efetuada no âmbito do TCU.
Análise do Controle Interno:  Não há. Verificação efetuada no âmbito do TCU.
Análise da Equipe Técnica: Legal
Pela leitura da documentação anexada ao formulário do E-Pessoal é possível verificar que instituidor foi reformado por decisão judicial na graduação de 2º Sargento a contar de 16 de janeiro de 1974, com base nos termos do Art. 19 da Lei n9 2.579, de 23 de agosto de 1955 (Lei que trata de ex-combatentes da FEB inválidos) , a contar de 16 de janeiro de 1974 reforma apreciada pela legalidade por esta Corte em 08/06/1989. Posteriormente, em 1994, a reforma foi revista com base na postaria Interministerial nº 2826 de 17 de agosto de 1994, majorando os proventos para o posto de 2º Tenente, com base no art. 6º da aludida portaria:
Art. 6º Os valores das pensões já concedidas deverão ser revistos, de oficio, inclusive com referência às deferidas anteriormente à Constituição Federal de 1988, conforme determina o art. 20, do Ato das Disposições Constitucionais Transitórias.
Assim entende-se que a concessão da pensão no posto de 2º Tenente encontra-se regular.
1.1.3. Há outro ato na base de mesmo CPF, mesmo órgão e o mesmo tipo, e que ainda não foi apreciado. Ato (s) encontrado (s) no e-Pessoal: 2867/2016 (TCU) .
Justificativa do Gestor de Pessoal: Não há. Verificação efetuada no âmbito do TCU.
Análise do Controle Interno:  Não há. Verificação efetuada no âmbito do TCU.
Análise da Equipe Técnica: Legal
O ato 2867/2016 (TCU) trata-se de ato de alteração e será apreciado tempestivamente por esta unidade técnica.
1.1.4. Ato com anexo do tipo sentença judicial (AC Nº 67.087) .
Justificativa do Gestor de Pessoal: Não há. Verificação efetuada no âmbito do TCU.
Análise do Controle Interno:  Não há. Verificação efetuada no âmbito do TCU.
Análise da Equipe Técnica: Ilegal
Pela leitura da documentação anexada ao formulário do E-Pessoal é possível verificar que instituidor foi reformado por decisão judicial na graduação de 2º Sargento a contar de 16 de janeiro de 1974, com base nos termos do Art. 19 da Lei n9 2.579, de 23 de agosto de 1955 (Lei que trata de ex-combatentes da FEB inválidos) , a contar de 16 de janeiro de 1974 reforma apreciada pela legalidade por esta Corte em 08/06/1989. Posteriormente, em 1994, a reforma foi revista com base na postaria Interministerial nº 2826 de 17 de agosto de 1994, majorando os proventos para o posto de 2º Tenente, com base no art. 6º da aludida portaria:
Art. 6º Os valores das pensões já concedidas deverão ser revistos, de oficio, inclusive com referência às deferidas anteriormente à Constituição Federal de 1988, conforme determina o art. 20, do Ato das Disposições Constitucionais Transitórias.
Assim entende-se que a concessão da pensão no posto de 2º Tenente encontra-se regular.
Entretanto, no que se refere a Sra. MARTA VASCONCELLOS PASSOS MACHADO, a mesma acumula além da pensão em estudo uma aposentadoria do INSS, desde 02/03/2004 e uma pensão por morte paga pelo INSS desde 01/07/2009, situação em desacordo com o art. 29 de lei 3765/60.
Art. 29. É permitida a acumulação:
I - de uma pensão militar com proventos de disponibilidade, reforma, vencimentos ou aposentadoria;
II - de uma pensão militar com a de outro regime, observado o disposto no art. 37, inciso XI, da Constituição Federal.
Assim a Sra. MARTA VASCONCELLOS PASSOS MACHADO deve optar por 02 dos 03 vínculos públicos que ela acumulada, devendo a presente concessão se considerada ilegal.
O quadro resumo de ocorrências e, quando for o caso, o detalhamento da norma legal e da jurisprudência para as inconsistências acima elencadas encontra-se no anexo II dessa instrução. 
Encaminhamento do ato: 
Considerar ILEGAL e recusar registro  do ato de Pensão militar de SEBASTIAO COSTA PASSOS do quadro de pessoal do órgão/entidade COMANDO DO EXÉRCITO, com base nos arts. 71, inciso III, da Constituição Federal, 1º, inciso V, e 39, inciso II, da Lei 8.443/1992 e 260, § 1º, do Regimento Interno. 
Com fulcro no art. 262, caput, do Regimento Interno deste Tribunal, determinar ao órgão/entidade COMANDO DO EXÉRCITO que: 
dê ciência, no prazo de quinze dias, contados da notificação, do inteiro teor desta deliberação ao interessado, alertando-o de que o efeito suspensivo proveniente da interposição de eventuais recursos junto ao TCU não o exime da devolução dos valores percebidos indevidamente, caso o recurso não seja provido.
apresente ao beneficiário o direito a opção entre os cargos/proventos acumulados ilegalmente com a pensão militar/reforma para tal situação se enquadre no que prescreve o art. 29 de Lei nº 3765/60.
informe o teor do acórdão que vier a ser prolatado, encaminhando ao TCU, no prazo de trinta dias, comprovante da data de ciência pelo interessado, nos termos do art. 4º, § 3º, da Resolução TCU 170/2004.
dispense a devolução dos valores indevidamente recebidos de boa-fé até a data da ciência do órgão/entidade COMANDO DO EXÉRCITO, do acórdão que vier a ser proferido, com base no Enunciado 106 da Súmula da Jurisprudência do TCU.
Ato: 2867/2016 - Alteração - Interessado: SEBASTIAO COSTA PASSOS - CPF: XXX.646.747-XX
Beneficiários: MARTA VASCONCELLOS PASSOS MACHADO - CPF: XXX.279.007-XX - Filho (a) e MARIA RANGEL MARTINS - CPF: XXX.539.507-XX - Cônjuge
Parecer do Controle Interno: considerar o ato Legal.
Constatações e análises: 
1.1.5. Posto/Graduação de referência para cálculo dos proventos de pensão  é diferente do Posto/Graduação de referência para cálculo dos proventos de reforma.
Justificativa do Gestor de Pessoal: Concedido aos beneficiários os proventos com base no soldo de 2º Ten amparado pelo Art 21 da MP 2215-10/01.Gestor anexou os seguintes documentos: Portaria 107-DCIPAS/PENS.33-Documento oficial,.
Análise do Controle Interno: Justificativa do gestor esclarece pendência
Análise da Equipe Técnica: Legal
Pela leitura da documentação anexa ao formulário E-Pessoal, verifica-se que o instituidor foi reformado por decisão judicial, a contar de 16 de janeiro de 1974, na graduação de 2º Sargento. Posteriormente, ocorreu uma melhoria na pensão militar para o posto de 2º Tenente, uma vez que o militar é ex-combatente, amparado na Lei nº 2.579, de 23 de agosto de 1955 e no Decreto-lei nº 8.795, de 23 de janeiro de 1946, vide portaria anexada ao ato.
Assim, entende-se que a reforma e a concessão de pensão militar encontram-se regulares, no que se refere ao posto de pagamento do benefício.
1.1.6. Há outro ato na base de mesmo CPF, mesmo órgão e o mesmo tipo, e que ainda não foi apreciado. Ato (s) encontrado (s) no e-Pessoal: 2853/2016 (TCU) .
Justificativa do Gestor de Pessoal: Não há. Verificação efetuada no âmbito do TCU.
Análise do Controle Interno:  Não há. Verificação efetuada no âmbito do TCU.
Análise da Equipe Técnica: Legal
O ato nº 2853/2016 (TCU) será analisado tempestivamente.
1.1.7. Ato com anexo do tipo sentença judicial (AC Nº 67.087) .
Justificativa do Gestor de Pessoal: Não há. Verificação efetuada no âmbito do TCU.
Análise do Controle Interno:  Não há. Verificação efetuada no âmbito do TCU.
Análise da Equipe Técnica: Legal
Pela leitura da documentação anexa ao formulário E-Pessoal, verifica-se que o instituidor foi reformado por decisão judicial, a contar de 16 de janeiro de 1974, na graduação de 2º Sargento. Posteriormente, ocorreu uma melhoria na pensão militar para o posto de 2º Tenente, uma vez que o militar é ex-combatente, amparado na Lei nº 2.579, de 23 de agosto de 1955 e no Decreto-lei nº 8.795, de 23 de janeiro de 1946, vide portaria anexada ao ato.
Assim, entende-se que a reforma e a concessão de pensão militar encontram-se regulares, no que se refere ao posto de pagamento do benefício.
1.1.8. Detectado que reforma foi determinada por decisão judicial.
Justificativa do Gestor de Pessoal: Não há. Verificação efetuada no âmbito do TCU.
Análise do Controle Interno:  Não há. Verificação efetuada no âmbito do TCU.
Análise da Equipe Técnica: Ilegal
Pela leitura da documentação anexa ao formulário E-Pessoal, verifica-se que o instituidor foi reformado por decisão judicial, a contar de 16 de janeiro de 1974, na graduação de 2º Sargento. Posteriormente, ocorreu uma melhoria na pensão militar para o posto de 2º Tenente, uma vez que o militar é ex-combatente, amparado na Lei nº 2.579, de 23 de agosto de 1955 e no Decreto-lei nº 8.795, de 23 de janeiro de 1946, vide portaria anexada ao ato.
Assim, entende-se que a reforma e a concessão de pensão militar encontram-se regulares, no que se refere ao posto de pagamento do benefício.
No que refere ao acumulo de cargos/proventos de origem pública, verifica-se que a Sra. MARTA VASCONCELOS PASSOS MACHADO recebe um pensão paga pelo INSS desde 01/07/2009 e uma aposentadoria também paga pelo INSS, desde 02/03/2004, situação em desacordo com art. 29 de lei 3765/60, in verbis:
Art. 29. É permitida a acumulação:
I - de uma pensão militar com proventos de disponibilidade, reforma, vencimentos ou aposentadoria;
II - de uma pensão militar com a de outro regime, observado o disposto no art. 37, inciso XI, da Constituição Federal.
Assim, pela análise do presente ato, esta unidade técnica é de parecer pela ilegalidade do presente ato, devendo a beneficiária optar por 02 dos 03 vínculos públicos que acumula.
O quadro resumo de ocorrências e, quando for o caso, o detalhamento da norma legal e da jurisprudência para as inconsistências acima elencadas encontra-se no anexo II dessa instrução. 
Encaminhamento do ato: 
Considerar ILEGAL e recusar registro  do ato de Pensão militar de SEBASTIAO COSTA PASSOS do quadro de pessoal do órgão/entidade COMANDO DO EXÉRCITO, com base nos arts. 71, inciso III, da Constituição Federal, 1º, inciso V, e 39, inciso II, da Lei 8.443/1992 e 260, § 1º, do Regimento Interno. 
Com fulcro no art. 262, caput, do Regimento Interno deste Tribunal, determinar ao órgão/entidade COMANDO DO EXÉRCITO que: 
dê ciência, no prazo de quinze dias, contados da notificação, do inteiro teor desta deliberação ao interessado, alertando-o de que o efeito suspensivo proveniente da interposição de eventuais recursos junto ao TCU não o exime da devolução dos valores percebidos indevidamente, caso o recurso não seja provido.
apresente ao beneficiário o direito a opção entre os cargos/proventos acumulados ilegalmente com a pensão militar/reforma para tal situação se enquadre no que prescreve o art. 29 de Lei nº 3765/60.
informe o teor do acórdão que vier a ser prolatado, encaminhando ao TCU, no prazo de trinta dias, comprovante da data de ciência pelo interessado, nos termos do art. 4º, § 3º, da Resolução TCU 170/2004.
dispense a devolução dos valores indevidamente recebidos de boa-fé até a data da ciência do órgão/entidade COMANDO DO EXÉRCITO, do acórdão que vier a ser proferido, com base no Enunciado 106 da Súmula da Jurisprudência do TCU.
CONCLUSÃO
A abrangência e a profundidade das verificações levadas a efeito fundamentam convicção de que os atos 2867/2016 e 2853/2016 podem ser apreciados pela ilegalidade, em razão das irregularidades apontadas no item Exame das Constatações desta instrução, que representam afronta à legislação e à jurisprudência de referência
PROPOSTA DE ENCAMINHAMENTO
Ante o exposto, com fundamento no art. 71, inciso III, da Constituição Federal, no art. 1º, inciso V, e art. 39, incisos I e II, da Lei 8.443/1992, no art. 260 do Regimento Interno do Tribunal de Contas da União, propõe-se: 
Considerar ILEGAIS e recusar registro  dos atos de Pensão militar de  e SEBASTIAO COSTA PASSOS do quadro de pessoal do órgão/entidade COMANDO DO EXÉRCITO, com base nos arts. 71, inciso III, da Constituição Federal, 1º, inciso V, e 39, inciso II, da Lei 8.443/1992 e 260, § 1º, do Regimento Interno.
Com fulcro no art. 262, caput, do Regimento Interno deste Tribunal, determinar ao órgão/entidade COMANDO DO EXÉRCITO que: 
informe o teor do acórdão que vier a ser prolatado, encaminhando ao TCU, no prazo de trinta dias, comprovante da data de ciência pelo interessado, nos termos do art. 4º, § 3º, da Resolução TCU 170/2004.
dê ciência, no prazo de quinze dias, contados da notificação, do inteiro teor desta deliberação ao interessado, alertando-o de que o efeito suspensivo proveniente da interposição de eventuais recursos junto ao TCU não o exime da devolução dos valores percebidos indevidamente, caso o recurso não seja provido.
apresente ao beneficiário o direito a opção entre os cargos/proventos acumulados ilegalmente com a pensão militar/reforma para tal situação se enquadre no que prescreve o art. 29 de Lei nº 3765/60.
dispense a devolução dos valores indevidamente recebidos de boa-fé até a data da ciência do órgão/entidade COMANDO DO EXÉRCITO, do acórdão que vier a ser proferido, com base no Enunciado 106 da Súmula da Jurisprudência do TCU.
É o Relatório.

não há.

Procurador Sergio Ricardo Costa Caribé.

PESSOAL. PENSÃO MILITAR. ACUMULAÇÃO INDEVIDA DE BENEFÍCIOS. ILEGALIDADE. NEGATIVA DE REGISTRO. DETERMINAÇÕES.

PENSÃO MILITAR (PMIL)

Secretaria de Fiscalização de Integridade de Atos e Pagamentos de Pessoal e de Benefícios Sociais (Sefip).

Cuidam os autos de atos de concessão de pensão militar instituídos por Sebastião Costa Passos (019.646.747-00) , submetidos eletronicamente, para fim de registro, à apreciação do Tribunal de Contas da União.
Consigno, inicialmente, que os atos ingressaram neste Tribunal há menos do que os cinco anos estabelecidos pelo Supremo Tribunal Federal (RE 636.553/RS - Tema 445 de repercussão geral) , e referendado por esta Corte (Acórdão 122/2021-TCU-Plenário, rel. Min. Walton Alencar Rodrigues) , para a concessão de registro tácito.
A Secretaria de Fiscalização de Integridade de Atos e Pagamentos de Pessoal e de Benefícios Sociais (Sefip) , em pareceres uniformes, propôs considerar ilegais os atos e negar-lhes o registro, uma vez que a Sra. Marta Vasconcelos Passos Machado recebe uma pensão paga pelo INSS desde 01/07/2009 e uma aposentadoria também paga pelo INSS, desde 02/03/2004, situação em desacordo com art. 29 de lei 3.765/60, que assim dispõe:
	Art. 29. É permitida a acumulação:
I - de uma pensão militar com proventos de disponibilidade, reforma, vencimentos ou aposentadoria;
II - de uma pensão militar com a de outro regime, observado o disposto no art. 37, inciso XI, da Constituição Federal.
Diante disso, a unidade técnica propõe que os atos às peças 3 e 4 sejam julgados ilegais, devendo a beneficiária em questão optar por 02 dos 03 vínculos públicos que acumula.
De plano, concordo com a proposta formulada pela Sefip, com anuência do MPTCU, razão pela qual acolho os pareceres precedentes adotando seus fundamentos como razões de decidir, sem prejuízo de tecer os breves comentários a seguir.
De fato, o referido ditame legal permite a acumulação de uma pensão militar com proventos de disponibilidade, reforma, vencimentos ou aposentadoria (inciso I) , ou de uma pensão militar com a de outro regime (inciso II) . 
Assim, conforme proposto pela unidade instrutiva, os atos de concessão em tela não devem prosperar, devendo ser considerado ilegais por contrariar o art. 29 da Lei 3.765/60, devendo a interessada supracitada optar por 02 (dois) benefícios dentre os 03 (três) acumulados. 
	Em face do exposto, Voto para que o Tribunal adote a minuta de Acórdão que submeto à apreciação deste Colegiado.
TCU, Sala das Sessões, em 10 de maio de 2022.
AROLDO CEDRAZ 
Relator